臺灣苗栗地方法院刑事判決
111年度原簡上字第1號
上  訴  人  
即  被  告  陳念恩


指定辯護人  本院公設辯護人蔡文亮  
上列上訴人即被告因違反毒品危害防制條例案件，不服本院110
年度苗原簡字第50號第一審刑事簡易判決（聲請簡易判決處刑案
號：110年度毒偵字第1471號），提起上訴，本院管轄之第二審
合議庭判決如下：
    主  文
上訴駁回。　
    犯罪事實及理由
一、本案經本院審理結果，認原審判決認事用法及量刑均無不當
    ，應予維持，除證據部分另補充：「上訴人即被告陳念恩（
    下稱被告）於審理中之自白」外，餘均引用原審刑事簡易判
    決書暨聲請簡易判決處刑書記載之犯罪事實、證據及理由（
    如附件）。
二、上訴意旨略以：其對於原審認定之犯罪事實及罪名均不爭執
    ，但其施用毒品屬於自殘行為，並沒有侵害他人權益，且其
    施用次數尚少，原審量處有期徒刑4月，刑度過重，懇請撤
    銷原審判決，並改判較輕之刑等語。
三、量刑之輕重，係事實審法院得依職權自由裁量之事項，茍已
    斟酌刑法第57條各款所列情狀而未逾越法定刑度，則不得遽
    指為違法；又刑罰之量定屬法院自由裁量之職權行使，但仍
    應審酌刑法第57條所列各款事由及一切情狀，為酌量輕重之
    標準，並非漫無限制，在同一犯罪事實與情節，如別無其他
    加重或減輕之原因，下級法院量定之刑，亦無過重或失輕之
    不當情形，則上級法院對於下級法院之職權行使，原則上應
    予尊重（最高法院72年台上字第6696號判例、85年度台上字
    第2446號判決意旨參照）。經查，原審就據以認定被告施用
    第二級毒品之證據及理由業已敘明，認被告罪證明確，因而
    適用刑事訴訟法第449條第1項前段、第3項、第454條第2項
    等規定，就量刑理由亦說明審酌被告曾因施用毒品案件經本
    院裁定觀察勒戒及判刑確定，卻未能戒斷其施用毒品之惡習
    ，足見其陷溺已深，惟因施用毒品僅係戕害其自己身心並無
    加害他人，此次施用毒品次數僅1次；參酌其犯罪動機、目
    的、施用毒品侵害個人、家庭、社會、國家所生之危害，兼
    衡被告生活狀況、智識程度等一切情狀，量處如原審主文所
    示之刑，併審酌其年齡、職業、收入、社會地位等節，並依
    刑法第41條第1項前段之規定，諭知易科罰金折算之標準。
    堪認原審認事用法俱無違誤，且量刑未逾越法定刑範圍，並
    已詳細斟酌刑法第57條各款所列情形，具體說明量刑理由，
    量刑尚屬妥適，未有過重之不當情形，亦無違反罪刑相當、
    比例、平等原則之濫用權限情事，難謂有何違法失當之處。
    是原審判決經核認事用法未有違誤，量刑亦無違法或不當之
    處，自當予維持。被告以請求從輕量刑為由提起上訴，為無
    理由，應予駁回。
四、末以，被告所犯之罪，既經原審判決量處得易科罰金、易服
    社會勞動之刑，則被告於本案判決確定後自得依法向執行檢
    察官聲請易科罰金分期繳納，或若被告經濟狀況非佳，亦得
    聲請易服社會勞動，然是否准許則屬執行檢察官之裁量權限
    ，附此敘明。
據上論斷，應依刑事訴訟法第455條之1第1項、第3項、第368條
、第373條，判決如主文。
本案經檢察官廖倪凰聲請以簡易判決處刑，檢察官彭郁清到庭執
行職務。
中　　華　　民　　國　　111 　年　　 3 　　月　　22 　日
                  刑事第三庭  審判長法　官  魏宏安
　　　　　　　　　                  法  官  朱俊瑋
　　　　　　　　　                  法  官　許文棋
以上正本證明與原本無異。
不得上訴。　　　　　　　　　　　　　　　　
   　　                         　　書記官　陳彥宏
中　　華　　民　　國　　111 　年　　3 　　月　　22　　日